臺灣板橋地方法院民事裁定　　　　　　　94年度小上字第26號
上　訴　人　阿羅哈客運股份有限公司
即被上訴人
法定代理人　乙○○
上　訴　人　甲○○
即被上訴人　　　　　　1樓
上列當事人間請求侵權行為損害賠償事件，上訴人對於中華民國
94年1 月19日本院三重簡易庭94年度重小字第65號第1 審判決提
起上訴，本院裁定如下：
    主  文
兩造上訴均駁回。
第二審訴訟費用由兩造各負擔新台幣壹仟伍佰元。
    理  由
一、民事訴訟法第436 條之25規定，小額訴訟程序之上訴人，於
    上訴2 審（即法律審）時，應以判決違背法令為據，同時上
    訴狀應載明原判決所違背之法令內容及具體內容，及依訴訟
    資料可認為原判決有違背法令之具體事實。從而，該當事人
    以該小額訴訟之原判決有違背法令而提起上訴時，其上訴狀
    理由就上開內容應有具體之指摘，並揭示該法規之條項及具
    體內容，如係成文法以外之法則，倘為司法院之解釋或判例
    ，則應揭示該判解之字號及內容，如係該民事訴訟法第469
    條所規定之各款事由，則應揭示合於該條款之事實。否則其
    上訴狀理由如未依此項方法表明者，即難認為已對該原審判
    決之違背法令有具體之指摘。否則上訴人僅就原審取捨證據
    任加指摘，並未具體指摘原判決違背何等法規，其上訴難謂
    合法，此並有最高法院71年台上字第314 號判例足憑。
二、上訴人阿羅哈客運股份有限公司（下稱阿羅哈公司）上訴意
    旨略以：
　(一)上訴人阿羅哈公司於原審時表示「上訴人甲○○未保持間距
  　」，係指甲○○行車時未保持雙方間左右之距離，而非指前
  　後距離。原審誤認「未保持間距」係指兩車前後間之距離，
    進而依本院交通法庭92年交聲字第1546號交通裁定，認為上
    訴人之答辯不可採，顯有誤會。
　(二)再原審認上訴人甲○○所駕之自小客車車身右前方損壞嚴重
  　，右後車身僅鈑金部分擦刮，應係上訴人阿羅哈公司駕駛石
    明燈駕駛大客車未注意行駛於其左側車身中段處位於大客車
  　照後鏡死角之系爭小客車，因此跨行車道而肇事等情，亦有
    誤會。查：
  　1.本案發生地點為國道1 南下161 Ｋ處，已可目視后里收費
    　站 (162 Ｋ)， 而事發地同向共有3 車道，上訴人阿羅哈
      公司車輛行駛在中間車道，當時時速約90km／Ｈ，如以時
      速90 km ／Ｈ計，只需40秒即進入收費站繳費口。而依經
      驗法則，上訴人阿羅哈公司駕駛此時要做之動作，應是由
      中間車道切到外側車道，以方便進入營業大客車繳費口，
      故上訴人阿羅哈公司駕駛石明燈當時根本無往左側超車之
      動機。是原審認本案肇事原因係上訴人阿羅哈公司駕駛石
      明燈駕車時為切至內側而變換車道不當造成，顯不合常理
      ，且違反經驗法則與論理法則。
    2.再以雙方車輛之損害情形觀察，上訴人甲○○車輛之損害
      部分為右前葉子板凹陷、右前輪刮擦輕微變形、右後方有
      擦痕；上訴人阿羅哈公司車輛則幾乎無受損，僅中段有橡
      膠摩擦車身之黑色螺旋狀擦痕。而依雙方車輛受損之情況
      觀察，上訴人阿羅哈公司車輛中段部分受損，果真如原審
      所述係上訴人阿羅哈公司駕駛變換車道不當所致，則在中
      段受損之情況下，上訴人阿羅哈公司車輛之重量及加速度
      所產生之力量，應會造成上訴人甲○○車輛遭上訴人阿羅
      哈公司車輛直接擠到護欄或是近護欄，非仍可以停放在最
      內側車道正中央，且損害非如此輕微，故本案肇事原因應
      是上訴人甲○○一時失神未保持間距而擦撞上訴人阿羅哈
      公司車輛所致。
  (三)又大客車車旁後視鏡之視覺死角並非在車身中段而係車身前
    段，且為求安全起見，多數大客車都有加裝小圓鏡，以求視
    覺無死角，故左側中段為一般自小客之視覺死角，而非大客
    車之視覺死角。原審顯誤將對自小客之判斷投射至對大客車
    之判斷，而誤認上訴人阿羅哈公司駕駛石明燈有未能注意行
    駛於其左側中段處位於大客車照後鏡死角之小客車致肇本件
    車禍等情事。
四、上訴人甲○○上訴意旨則略以：
　(一)其車於88年7 月份出廠後，除於民國92年5 月26日被上訴人
  　阿羅哈公司車輛擦撞維修外，均在豐田汽車專屬保養場保養
  　，且其車駕駛座邊所有零件並未被撞擊、未受損害，至94年
    3 月間已行駛13萬多公里亦未為更換，92年5 月26日所更換
    之零件費用全為對方越線撞擊其車始支出，何以原審判令其
    應自負百分之80以上之修理費用？
　(二)上訴人阿羅哈公司始終不承認其過失，致發生此無謂之紛爭
  　，而原審於94年1 月19日判令上訴人阿羅哈公司應賠償其新
    台幣（下同）26,456元，此賠償金額對於其實際已支出汽車
    修理費尚嫌不足，且依其因處理此系爭事故所受精神損害以
    觀，則原審認定之賠償金額是否有失公允，尚待審酌。
五、經查：(一)上訴人阿羅哈公司上訴意旨指摘原審對雙方是否未
    保持「距離」或「間距」、上訴人阿羅哈公司駕駛石明燈駕
    車時是否有未注意左側車身中段處位於大客車照後鏡死角之
    系爭小客車、及石明燈是否因切入內側而變換車道不當致肇
    事等事實判斷均有違誤乙節，均僅就本案事實爭點原審對證
    據取捨、認定事實之職權行使，指摘原判決不當，並未具體
    指出原審判決有如何違背法令情事，更未指明原審判決所違
    反之法令條項或其內容以及依訴訟資料有何判決違背法令之
    具體事實，依前揭說明，自難認上訴人阿羅哈公司已合法表
    明上訴理由。況上訴人阿羅哈公司所爭執上開事實問題，原
    審判決均已於判決理由中說明詳盡，採證亦無違法之處，是
    上訴人阿羅哈公司上訴顯不合法，應予駁回。(二)上訴人甲○
    ○前開表明之上開理由，經核亦未具體指出原審判決有如何
    違背法令情事，更未指明原審判決所違反之法令條項或其內
    容以及依訴訟資料有何判決違背法令之具體事實，是其上訴
    亦難認為合法，應予駁回。
六、第二審訴訟費用之負擔：經查本件上訴費用各為新台幣（下
    同）1,500 元，應由上訴人各自負擔，爰確定如主文第2 項
    所示。
據上論結，本件上訴為不合法，依民事訴訟法第436 條之32第1
項第2 項、第444 條第1 項前段第439 條之19第1 項、第95條、
第78條，裁定如主文。
中　　華　　民　　國　　94　　年　　8 　　月　　26　　日
                  民事第二庭    審判長法　官　林玫君
                                      法　官　程怡怡
                                      法　官　古秋菊
以上正本係照原本作成
不得抗告。
中　　華　　民　　國　　94　　年　　8 　　月　　26　　日
                                      書記官　李錦輝
